臺灣彰化地方法院刑事判決　　　　　　　96年度訴字第2424號
公　訴　人　臺灣彰化地方法院檢察署檢察官
被　　　告　甲○○
上列被告因違反毒品危害防制條例案件，經檢察官提起公訴（96
年度毒偵緝字第147 號、96年度毒偵字第5890號），本院逕以簡
式審判程序判決如下：
    主  文
甲○○施用第一級毒品，累犯，處有期徒刑捌月；又施用第一級
毒品，累犯，處有期徒刑捌月。應執行有期徒刑壹年貳月。
    犯罪事實及理由
一、犯罪事實部分：
    甲○○前曾於民國93年間，因施用毒品案件，經本院以93年
    度訴字第353 號，判處有期徒刑9 月確定；於同年間，又因
    施用毒品案件，經本院以93年度易字第587 號，判處有期徒
    刑5 月確定；再於同年間，因施用毒品案件，經本院以93年
    度訴字第1605號，判處有期徒刑1 年確定。前開2 罪定應執
    行有期徒刑1 年4 月確定，且與93年度訴字第353 號案件接
    續入監執行，並於95年4 月14日假釋付保護管束出監，且於
    95年8 月18日保護管束期滿未經撤銷，以已執行完畢論。其
    另於91年間，因施用毒品案件，經本院以91年度毒聲字第83
    2 號裁定，令入戒治處所施以強制戒治，於92年5 月2 日執
    行完畢釋放。其另於95年間，因施用第一級毒品案件，經本
    院以96年度訴緝字第32號，判處有期徒刑8 月，上訴後，經
    臺灣高等法院臺中分院以96年度上訴字第2504號，撤銷原判
    決，改判處減刑為有期徒刑4 月確定（此部分不構成累犯）
    。詎其仍不知悔改，(一)基於施用第一級毒品海洛因之犯意，
    於96年2 月1 日晚上7 、8 時許，在臺中市臺中工業區○○
    路旁某廟宇公廁內，以將海洛因摻水置入其所有針筒內注射
    方式（該針筒業已丟棄），施用第一級毒品海洛因1 次。嗣
    於96年2 月3 日晚上10時32分，經警在臺中縣龍井鄉○○○
    路東園巷3 弄59號戲谷網路咖啡館實施臨檢，經其同意採尿
    送驗後，呈嗎啡陽性反應；(二)另行基於施用第一級毒品海洛
    因之犯意，於96年7 月23日，在其當時位於臺中縣東海大學
    附近之工作地點，以將海洛因摻入香煙內燒烤吸煙方式，施
    用第一級毒品海洛因1 次。嗣因甲○○涉及上開施用毒品案
    件遭檢察官通緝，經警於96年7 月24日下午3 時50分許，在
    彰化縣伸港鄉○○路與興一路口盤查逮捕，經警採尿送驗後
    ，呈嗎啡陽性反應，始查知上情。
二、被告甲○○於本院準備程序中，就上揭犯罪事實均為有罪之
    陳述，且所犯係死刑、無期徒刑、最輕本刑為3 年以上有期
    徒刑以外之罪，經本院合議庭依刑事訴訟法第273 條之1 第
    1 項之規定，裁定由受命法官1 人獨任進行簡式審判程序。
三、本案證據：
    (一)臺中縣警察局烏日分局96年2 月3 日偵辦毒品案件真實姓
      名年籍對照表1 紙（見中縣烏警偵字第0960000931號警卷
      第6頁）。
    (二)中山醫學大學附設醫院檢驗科藥物檢測中心1 紙（見同上
      警卷第7頁）。
    (三)彰化縣警察局和美分局委託鑑驗尿液代號與真實姓名對照
      表1紙（見和警分偵字第0960014960號警卷第5頁）。
    (四)詮昕科技股份有限公司96年8 月2 日濫用藥物尿液檢驗報
      告1紙（見同上警卷第6頁）。
    (五)被告於本院之自白。
    (六)臺灣高等法院被告前案紀錄表。
四、按犯罪在中華民國96年4 月24日以前者，除本條例另有規定
    外，依下列規定減刑：一死刑減為無期徒刑。二無期徒刑減
    為有期徒刑20年。三有期徒刑、拘役或罰金，減其刑期或金
    額2 分之1 ，中華民國96年罪犯減刑條例第2 條第1 項固定
    有明文。再按本條例施行前，經通緝而未於中華民國96年12
    月31日以前自動歸案接受偵查、審判或執行者，不得依本條
    例減刑，中華民國96年罪犯減刑條例第5 條亦定有明文。查
    本案被告96年2 月1 日施用海洛因之犯罪時間雖係在96年 4
    月24日以前，然被告於檢察官偵訊時，經合法傳喚無正當理
    由未到庭，經臺灣彰化地方法院檢察署於96年5 月16日發布
    通緝，此有臺灣彰化地方法院檢察署96年5 月16日彰檢良偵
    平緝字第629 號通緝書1 紙在卷可稽，是被告係於96年7 月
    16日前中華民國96年罪犯減刑條例施行前即經通緝，而本案
    被告係於96年7 月24日路上騎車經警盤查緝獲乙節，亦有96
    年7 月24日警詢筆錄1 份在卷可稽，從而，被告於遭通緝後
    ，並未於96年12月31日以前自動歸案接受審理，依照前開條
    例第5 條規定，被告就此部分犯行自不得依此條例減刑，併
    予敘明。
五、應依刑事訴訟法第273條之1第1項、第 299條第1項前段、第
    310 條之2 、第454 條第1 項，毒品危害防制條例第10條第
    1 項，刑法第11條前段、第47條第1 項、第51條第5 款，判
    決如主文。
六、如不服本判決，應於判決送達後10日內，向本院提出上訴狀
    （須附繕本），上訴於臺灣高等法院臺中分院。
本案經檢察官莊佳瑋到庭執行職務。
中　　華　　民　　國　　96　　年　　12　　月　　31　　日
                  刑事第五庭    法  官  簡婉倫
以上正本證明與原本無異。
如不服本判決應於收受本判決後十日內向本院提出上訴書狀，其
未敘述上訴理由者，並得於提起上訴後十日內向本院補提理由書
狀（均須按他造當事人之人數附繕本）「切勿逕送上級法院」。
中　　華　　民　　國　　96　　年　　12　　月　　31　　日
                                書記官
附錄本案論罪科刑法條
毒品危害防制條例第10條第1項
施用第一級毒品者，處 6 月以上 5 年以下有期徒刑。
